臺灣新北地方法院民事裁定
                                    111年度小上字第114號
上  訴  人  王婉穎  

訴訟代理人  周翰林  
被  上訴人  馨琳揚企管顧問有限公司



法定代理人  唐明良  
上列當事人間請求給付電信費事件，上訴人對於民國111年4月22
日本院板橋簡易庭111年度板小字第955號第一審判決提起上訴，
本院裁定如下：
      主    文
上訴駁回。
第二審訴訟費用新臺幣1,500元由上訴人負擔。
      理    由
一、按對於小額程序之第一審裁判之上訴，非以其違背法令為理
    由，不得為之；其上訴狀內應記載上訴理由，並表明原判決
    所違背之法令及其具體內容，暨依訴訟資料可認為原判決有
    違背法令之具體事實，民事訴訟法第436條之24第2項、第43
    6條之25分別定有明文。又依民事訴訟法第436條之32第2項
    準用第468條及第469條第1款至第5款之規定，所謂判決違背
    法令係指判決不適用法規或適用不當者而言，且判決有同法
    第469條第1款至第5款情形之一者，為當然違背法令。是當
    事人以小額程序之第一審判決違背法令為理由提起上訴時，
    就原判決如何不適用法規或適用法規不當，其上訴狀或理由
    書應有具體之指摘，並揭示該法規之條項或其內容，若係成
    文法以外之法則，應揭示該法則之旨趣，倘為司法院解釋，
    則應揭示該解釋之字號或其內容，如依民事訴訟法第469條
    第1款至第5款所列各款事由提起上訴者，其上訴狀或理由書
    應揭示合於該條款之事實，若小額訴訟程序上訴人之上訴狀
    或理由書未依上述方法表明者，自難認已對原判決之違背法
    令有具體之指摘，其上訴即不合法。另依民事訴訟法第436
    條之32第2項規定，第469條第6款之判決不備理由或理由矛
    盾之當然違背法令於小額事件之上訴程序並不準用。是於小
    額事件中所謂違背法令，並不包含認定事實錯誤、取捨證據
    不當或就當事人提出之事實或證據疏於調查或漏未斟酌之判
    決不備理由情形。又依民事訴訟法第436條之32第2項準用同
    法第471條第1項之上訴法律審（第三審）之規定，小額訴訟
    程序之上訴人若未於提起上訴後20日內提出如上所述之合法
    上訴理由書於第二審法院，第二審法院無庸命其補正，即得
    依同法第436條之32第2項準用同法第444條第1項前段之規定
    ，逕以裁定駁回之。
二、經查，上訴人對於小額訴訟程序之第一審判決提起上訴，核
    其上訴意旨係就其未收到電信費帳單、被上訴人請求權罹於
    時效予以爭執，然其並未具體指明原判決所違反之法令或其
    具體內容、依訴訟資料有何判決違背法令之具體事實，參諸
    前開說明，自不得謂已合法表明上訴理由。此外，當事人於
    第二審程序不得提出新攻擊或防禦方法，但因原法院違背法
    令致未能提出者，不在此限，為民事訴訟法第436條之28所
    明定，上訴人於第二審始提出前開抗辯，屬新攻擊防禦方法
    ，因其並未敘明原審法院有違背法令致未能於原審程序提出
    之情事，本院亦不得予以審酌。從而，本件上訴為不合法，
    應予駁回。
三、本件第二審訴訟費用應依民事訴訟法第436條之32第1項準用
    第436條之19條第1項規定，確定其數額為1,500元，應由上
    訴人負擔。
四、據上論結，本件上訴為不合法，依民事訴訟法第436條之32
    第1項、第2項、第471條第1項、第444條第1項前段、第95條
    、第78條、第436條之19第1項，裁定如主文。
中　　華　　民　　國　　111 　年　　7 　　月　　29　　日
                  民事第四庭  審判長法  官  張筱琪
　
                                    法  官  古秋菊
　
                                    法  官  許品逸
以上正本係照原本作成。
本裁定不得抗告。
中　　華　　民　　國　　111 　年　　7 　　月　　29　　日
                                    書記官  邱雅珍